臺灣桃園地方法院刑事判決　　　　　93年度易字第862號
　　公　訴　人　臺灣桃園地方法院檢察署檢察官
　　被　　　告　甲○○　男三十.
上列被告因違反毒品危害防制條例案件，經檢察官提起公訴（九
十三年度毒偵字第二四五八號），被告於本院行準備程序，對被
訴事實為有罪之陳述，經本院合議庭裁定由受命法官獨任進行簡
式審判程序，本院判決如下：
    主  文
甲○○施用第二級毒品，累犯，處有期徒刑捌月。扣案第二級毒
品安非他命貳包（驗餘淨重零點肆柒貳伍公克）沒收銷燬之；吸
食器貳組沒收。
    事  實
一、甲○○於民國八十四年間因妨害風化案件，經臺灣高等法院
    於八十八年十一月十一日以八十六年度上更字第二二九號判
    處有期徒刑三月確定，又於八十六年間因竊盜及違反麻醉藥
    品管理條例案件，經臺灣苗栗地方法院於八十六年十月三日
    以八十六年度易字第二九二號分別判處有期徒刑一年二月、
    四月確定，另於八十八年間，因偽造文書案件，經臺灣苗栗
    地方法院於八十八年九月七日以八十八年度易字第四七九號
    判處有期徒刑四月確定，復於同年因偽造文書案件，經臺灣
    新竹地方法院於八十九年五月三日以八十八年度訴更字第二
    號判決有期徒刑三月確定，上開四罪並定應執行有期徒刑二
    年二月確定。再於九十一年間偽造文書案件，經臺灣花蓮地
    方法院於九十二年三月四日以九十一年度訴字第二八○號判
    決有期徒刑四月確定，並與前揭有期徒刑二年二月接續執行
    ，於九十二年十一月十三日縮短刑期假釋出獄，刑期至九十
    三年六月三日屆滿，以已執行完畢論。另於八十八年間因施
    用毒品案件，經臺灣花蓮地方法院於八十八年三月三十日以
    八十八年度毒聲字第一八四號裁定送勒戒處所施以觀察、勒
    戒，嗣認其無繼續施用傾向於八十八年四月十二日獲釋；復
    於同年再因施用毒品案件，經臺灣苗栗地方法院以八十八年
    度毒聲字第六三八號裁定送勒戒處所施以觀察、勒戒，嗣認
    其有繼續施用之傾向，該院再裁定送戒治處所施以強制戒治
    於八十八年九月三十日執行完畢。詎其仍不知悔改，於前揭
    強制戒治執行完畢後之五年內即九十三年六月十日凌晨三時
    許回溯九十六小時內某時，在桃園縣大園鄉三石村某處，施
    用第二級毒品安非他命一次。嗣為警於九十三年六月十日凌
    晨三時許，在桃園縣平鎮市○○○街八○號旁查獲，並當場
    在其所駕自小客車上扣得安非他命二小包（淨重○點五一三
    六公克，驗餘淨重○點四七二五公克）及吸食器二組。
二、案經桃園縣政府警察局平鎮分局報告臺灣桃園地方法院檢察
    署檢察官偵查起訴。
    理  由
一、訊據被告甲○○對有於右揭時地，施用第二級毒品安非他命
    之犯罪事實，於本院審理時坦承不諱，而被告為警查獲當日
    所採集之尿液，經送驗結果確呈安非他命陽性反應，有臺灣
    檢驗科技股份有限公司所出具之濫用藥物尿液檢驗報告一紙
    在卷足憑。而被告在為警查獲時自其所駕自小客車上起出之
    白色結晶二包，經送驗結果，確為第二級毒品安非他命無訛
    ，亦有國防部憲兵司令部刑事鑑識中心九十三年九月十六日
    宇鑑字第一二一九一號鑑定通知書一紙在卷足憑。此外復有
    吸食器二組扣案可資佐證，是堪認被告自白與事實相符，應
    值採信。又被告曾因施用毒品案件，經臺灣苗栗地方法院裁
    定送勒戒處所施以觀察、勒戒，因認其有繼續施用之傾向，
    復裁定令入戒治處所施以強制戒治一年，嗣於八十八年九月
    三十日執行完畢乙節，有臺灣高等法院被告全國前案紀錄表
    一紙在卷足憑，從而被告係於強制戒治執行完畢後五年內再
    犯本件施用毒品之罪，檢察官予以起訴，即無不合。綜上，
    本件事證明確，被告犯行洵堪認定，應依法論科。
二、核被告所為，係犯毒品危害防制條例第十條第二項之罪。其
    施用第二級毒品前非法持有第二級毒品之低度行為，為其施
    用第二級毒品海洛因之高度行為所吸收，不另論罪。另被告
    有如事實欄所載之有期徒刑執行紀錄，有臺灣高等法院被告
    全國前案紀錄表一紙在卷足憑，其於五年內再犯本件有期徒
    刑以上之罪，為累犯，應依刑法第四十七條之規定，加重其
    刑。爰審酌被告坦承犯行，並表示悔改之意，犯後態度良好
    ，犯罪之動機及目的在於追求刺激，曾數度施用毒品並經強
    制戒治，仍未能革除惡習，復施用毒品，足見其等戒毒意志
    不堅，與所生危害等一切情狀，量處如主文所示之刑。
三、沒收部分：
    扣案之第二級毒品安非他命二包（淨重○點五一三六公克，
    驗餘淨重○點四七二五公克），為當場查獲之毒品，爰依毒
    品危害防制條例第十八條第一項前段規定沒收並諭知銷燬。
    另吸食器二組為被告所有且係供其犯罪所用之物，業據被告
    供明在卷，併依刑法第三十八條第一項第二款規定沒收之。
據上論斷，應依刑事訴訟法第二百七十三條之一、二百九十九條
第一項前段，毒品危害防制條例第十條第二項、第十八條第一項
前段，刑法第十一條、第四十七條、第三十八條第一項第二款，
判決如主文。
本案經檢察官廖先志到庭執行職務。
中　　　華　　　民　　　國　　93　年　 12　　月   31    日
                              臺灣桃園地方法院刑事第十庭
                                    法  官    柯姿佐
上正本證明與原本無異。
如不服本判決，應於送達後十日內，向本院提出上訴狀。
                                    書記官    張淑芬
中　　　華　　　民　　　國　　94　年　　1 　月    3     日
附錄論罪科刑法條
毒品危害防制條例第10條第2項
施用第二級毒品者，處三年以下有期徒刑。
毒品危害防制條例第18條第1項
查獲之第一、二級毒品及專供製造或施用第一、二級毒品之器具
，不問屬於犯人與否，均沒收銷燬之；查獲之第三、四級毒品及
製造或施用毒品之器具，無正當理由而擅自持有者，均沒入銷燬
之。但合於醫藥、研究或訓練之用者，得不予銷燬。
